臺灣板橋地方法院刑事判決　　　　　　 100年度訴字第1254號
公　訴　人　臺灣板橋地方法院檢察署檢察官
被　　　告　余河村
上列被告因違反毒品危害防制條例案件，經檢察官提起公訴（一
００年度毒偵字第二八九四號），被告於本院準備程序進行中，
就被訴事實為有罪之陳述，經本院告知簡式審判程序意旨，並聽
取公訴人及被告之意見後，本院合議庭裁定由受命法官獨任依簡
式審判程序審理，並判決如下：
    主  文
余河村施用第一級毒品，累犯，處有期徒刑捌月；又施用第二級
毒品，累犯，處有期徒刑肆月。應執行有期徒刑拾月。
    事  實
一、余河村前因施用毒品案件，經本院以九十八年度毒聲字第八
    八四號裁定應送勒戒處所觀察、勒戒後，認有繼續施用毒品
    之傾向，又經本院以九十八年度毒聲字第一七八二號裁定令
    入戒治處所施以強制戒治，於民國九十九年八月十二日執行
    完畢釋放出所，並經臺灣板橋地方法院檢察署檢察官以九十
    九年度戒毒偵字第二七二號為不起訴處分確定。另其前於八
    十四年間因違反肅清煙毒條例、麻醉藥品管理條例、贓物等
    案件，經法院分別判處有期徒刑三年六月、八月、三年六月
    、五年四月、八月、四月，嗣經法院分別定應執行刑為有期
    徒刑三年十一月、九年三月確定，於八十三年六月六日因羈
    押入監，嗣於八十九年一月十二日假釋出監，並於九十一年
    四月十五日再度入監執行殘刑，復經法院裁定減刑並定其應
    執行刑，於九十六年八月十三日執行完畢出監（應於九十六
    年七月十六日執畢）。詎仍不知悛悔，其明知海洛因、甲基
    安非他命係業經公告列為毒品危害防制條例第二條第二項第
    一、二款之第一、二級毒品，不得非法持有、施用，詎仍未
    戒除施用毒品習性，復各基於施用第一、二級毒品海洛因、
    甲基安非他命之犯意，分別於一００年二月十八日下午五時
    三十分許為警採尿前回溯二十六小時及九十六小時內之某時
    許，在新北市鶯歌區某友人住處內（起訴書誤載為在不詳地
    點），分別施用第一級毒品海洛因及第二級毒品甲基安非他
    命各一次。嗣於同年月十八日下午五時許，在新北市○○區
    ○○路五一五號前，為警察覺其形跡可疑遂上前盤查而查獲
    ，後經得其同意採集尿液送驗後，始查悉上情。
二、案經新北市政府警察局三峽分局報告臺灣板橋地方法院檢察
    署檢察官偵查起訴。
    理  由
壹、程序事項：
    被告余河村所犯係死刑、無期徒刑或最輕本刑為三年以上有
    期徒刑以外之罪，亦非屬高等法院管轄第一審之案件，其於
    準備程序中就被訴事實為有罪之陳述，經本院告知簡式審判
    程序之旨，並聽取公訴人及被告之意見後，經本院合議庭認
    為適宜，乃依刑事訴訟法第二百七十三條之一第一項規定，
    裁定由受命法官獨任進行簡式審判程序，先予敘明。
貳、實體事項：
一、上揭犯罪事實，業據被告於本院準備程序及審理中自白不諱
    ，且被告於前揭查獲時地為警依法對其採集之尿液經送請臺
    灣檢驗科技股份有限公司以酵素免疫分析法（EIA ）初步檢
    驗及氣相層析質譜儀分析法（GC/MS ）確認檢驗結果，確呈
    鴉片類（嗎啡）及安非他命類（安非他命及甲基安非他命）
    陽性反應，此有該公司出具之一００年三月二十四日濫用藥
    物檢驗報告一紙在卷可參（參見偵卷第七頁）。綜上所述，
    足認被告之自白核與事實相符，應可採為論罪科刑之依據。
    查本件被告前因施用毒品案件，經本院以九十八年度毒聲字
    第八八四號裁定應送勒戒處所觀察、勒戒後，認有繼續施用
    毒品之傾向，又經本院以九十八年度毒聲字第一七八二號裁
    定令入戒治處所施以強制戒治，於九十九年八月十二日執行
    完畢釋放出所，並經臺灣板橋地方法院檢察署檢察官以九十
    九年度戒毒偵字第二七二號為不起訴處分確定一節，此有臺
    灣高等法院被告前案紀錄表一份在卷可參，被告既曾於前揭
    強制戒治執行完畢釋放後五年內再犯本件分別施用第一級毒
    品海洛因、第二級毒品甲基安非他命之犯行，即屬毒品危害
    防制條例第二十三條第二項所定「五年內再犯」之情形，自
    應對其追訴處罰。從而，本件事證已臻明確，被告犯行洵堪
    認定，應予依法論科。
二、核被告所為，係犯毒品危害防制條例第十條第一項之施用第
    一級毒品海洛因罪、同條第二項之施用第二級毒品甲基安非
    他命罪。被告各持有第一、二級毒品海洛因及甲基安非他命
    後，進而施用，其各持有之低度行為應被其各施用之高度行
    為所吸收，均不另論罪。被告所犯上開二罪，犯意各別，罪
    名互殊，應予分論併罰。又被告前於八十四年間因違反肅清
    煙毒條例、麻醉藥品管理條例、贓物等案件，經法院分別判
    處有期徒刑三年六月、八月、三年六月、五年四月、八月、
    四月，嗣經法院分別定應執行刑為有期徒刑三年十一月、九
    年三月確定，於八十三年六月六日因羈押入監，嗣於八十九
    年一月十二日假釋出監，並於九十一年四月十五日再度入監
    執行殘刑，復經法院裁定減刑並定其應執行刑，於九十六年
    八月十三日執行完畢出監（應於九十六年七月十六日執畢）
    ，此有臺灣高等法院被告前案紀錄表一份在卷可參，其前受
    有期徒刑之執行完畢，於五年以內故意再犯本件有期徒刑以
    上之二罪，各為累犯，應各依刑法第四十七條第一項規定，
    各加重其刑。爰審酌被告再犯本件施用第一、二級毒品犯行
    ，顯見其意志不堅，缺乏勒戒動機，其施用毒品足以導致精
    神障礙、性格異常，甚至造成生命危險，戕害一己之身體健
    康，惟其犯後已能坦承犯行，態度良好，已見悔意等一切情
    狀，分別量處如主文所示之刑，並定其應執行之刑。
據上論斷，應依刑事訴訟法第二百七十三條之一第一項、第二百
九十九條第一項前段，毒品危害防制條例第十條第一項、第二項
，刑法第十一條前段、第五十一條第五款、第四十七條第一項，
判決如主文。
本案經檢察官楊承翰到庭執行職務。
中    華    民    國   100    年    7     月    29    日
                  刑事第二十庭    法  官  林家賢
上列正本證明與原本無異。
如不服本判決，應於判決送達後十日內，向本院提出上訴書狀，
並應敘述具體理由；其未敘述上訴理由者，應於上訴期間屆滿後
二十日內向本院補提理由書（均須按他造當事人之人數附繕本）
「切勿逕送上級法院」。
                                  書記官  許清秋
中    華    民    國   100    年    7     月    29    日
附錄本判決論罪科刑法條：
毒品危害防制條例第十條：
施用第一級毒品者，處六月以上五年以下有期徒刑。
施用第二級毒品者，處三年以下有期徒刑。